# 投资基金收益的会计处理

提问人：xflcpa123 时间：2018-01-05 20:26:12
请教陈版及各位老师：
A公司投资基金产品，金额为 10 亿元，期限为 3 年，基金开放日为每月的 15 日。中间有投资公司进行管理，并收管理费用、综合服务费和业绩报酬等，业绩报酬率为20%（按基金参与日的基金净值年化收益率实际天数/365天*20%计算）。请问： 1 、投资基金是否应做为可供出售金融资产列报。 2 、收益是否每年末不计提，而是在实际分红收到时才做投资收益处理。谢谢！

回答人：chenyiwei
A是否为该基金的唯一投资人？基金有无优先/劣后等分层架构安排？本企业是否投资于优先级，是否可以基本保证本金安全和取得约定收益？

提问人：xflcpa123 时间：2018-01-06 12:13:19
谢谢陈版回复！
1 、属于契约型开放式基金。 2 、投资人为多个投资人的一个。 3 、各投资人权利义务均等。 4 、不属于投资于优先级。 5 、未保证本金安全和取得约定收益。

回答人：chenyiwei
如是，则基本可以作为可供出售。